臺灣高等法院臺中分院刑事判決　　　　　　　　　九十三年度上易字第一○七七號
　　上　訴　人　臺灣臺中地方法院檢察署檢察官
　　被　　　告　甲○○
右上訴人，因被告業務侵占案件，不服臺灣臺中地方法院九十三年度易字第一五○一
號，中華民國九十三年七月二十三日第一審判決（起訴案號：臺灣臺中地方法院檢察
署九十三年度偵字第五一六七號）提起上訴，本院判決如左：
    主  文
原判決撤銷。
甲○○連續意圖為自己不法之所有，而侵占對於業務上所持有之物，處有期徒刑壹年
陸月。
    事  實
一、甲○○係敬業保全股份有限公司（下稱敬業保全公司）派任台中市福瑞二十七巷
    十二號瑞聯天地Ｆ區社區大樓擔任總幹事一職，係從事業務之人，竟基於意圖為
    自己不法所有及偽造文書之概括犯意，自民國（下同）九十二年五月間起至九十
    三年一月十二日止，利用擔任總幹事持有公司款項之機會，連續將：(一)總幹事
    零用金新台幣（下同）一萬元。(二)九十二年十二月應支付相關廠商款項共計三
    十萬一千一百八十五元。(三)社區住戶九十二年五月至十二月住戶管理費計一百
    十三萬九千一百六十四元，及九十三年一月六日至十二日繳交之管理費計七萬五
    千一百二十四元。(四)管理基金十五萬元。(五)社區門禁感應扣費用一萬六千二
    百五十元，總計一百六十九萬一千七百二十三元金額，易持有為所有，侵吞入己
    並花費殆盡。又甲○○為侵占社區住戶繳交之管理費，連續於九十二年二月十一
    日及同年三月二十九日，明知社區住戶洪瑞志及郭玲玉係依次年繳一萬八千二百
    八十六元、一萬一千六百六十元之一年管理費用，甲○○竟在其掌管之瑞聯天地
    Ｆ區管理委員會九十二年四月份收費單號及九十二年三—四月份收費單號上，不
    實登載洪瑞志及郭玲玉係依次期繳二個月計二千零七十八元、一千一百九十三元
    之管理費，致生損害於敬業保全公司、洪瑞志及郭玲玉。嗣經敬業保全公司查詢
    核對後，始悉甲○○另基於上開概括犯意，侵占如附表所載四十萬零六百五十四
    元之管理費用。
二、案經敬業保全公司訴由臺灣臺中地方法院檢察署檢察官偵查起訴。
    理  由
一、右揭犯罪事實，業據被告甲○○先後於警詢及偵審中供承不諱，核與告訴代理人
    周天指訴情節相符，並有員工任職保證書、員工約聘任職同意書、瑞聯天地Ｆ
    區付款明細表、瑞聯天地Ｆ區總幹事甲○○涉嫌挪用管理費明細及所附管理費收
    據、管理基金轉存提領轉存存摺節本、瑞聯天地Ｆ區收據明細表及瑞聯天地Ｆ區
    管理委員會九十二年四月份收費單號（住戶：洪瑞志），及九十二年三—四月份
    收費單號（住戶：郭玲玉）各一份、附表所載費用明細一份附卷可稽，事證甚為
    明確，被告雖於本院辯稱其未有業務登載不實罪，且附表所載之管理費用雖有侵
    占，但實際金額不清楚云云，然上開業務登載不實罪之犯行，業據被告於偵查中
    、原審時坦承在卷，並有住戶收費單號可憑，足見被告改稱之詞，係避重就輕之
    詞，難以採信，且附表所載之管理費用遭侵吞情節，亦有該明細可憑，事證彰彰
    明甚，是被告上開犯行，均堪認定，自應依法論科。
二、核被告所為，係犯刑法第三百三十六條第二項業務侵占罪、第二百十五條業務上
    文書登載不實罪。被告所犯業務侵占罪及業務上文書登載不實罪之先後多次犯行
    ，均時間緊接，各係觸犯構成要件相同之罪名，顯均基於概括之犯意反覆為之，
    均為連續犯，應分別依刑法第五十六條之規定各以一罪論，並均加重其刑。被告
    另有附表所載管理費用侵占犯行，已據檢察官提起上訴時指稱甚詳，並有該明細
    在卷可稽，此與起訴犯行，有連續犯關係，本院自應一併審理。又被告所犯上開
    業務侵占罪及業務上文書登載不實罪間，有手段目的之牽連關係，為牽連犯，應
    依刑法第五十五條規定，從一重之刑法第三百三十六條第二項業務侵占罪處斷。
    原審經審理結果，認被告罪證明確，予以論科，固非無見，但查，上開連續犯行
    ，原審未及併案審理，自有違誤，檢察官執此指摘原判決不當，為有理由，應由
    本院撤銷改判。爰審酌被告在緩刑中猶犯罪，所生之危害非輕，犯後態度，未能
    賠償分文等一切情狀，量處如主文第二項所示之刑，以示懲儆。
據上論斷，應依刑事訴訟法第三百六十九條第一項前段、第三百六十四條、第二百九
十九條第一項前段，刑法第五十六條、第二百十五條、第三百三十六條第二項、第五
十五條，罰金罰鍰提高標準條例第一條前段，判決如主文。
本案經檢察官乙○○到庭執行職務。
中      華      民      國　    九十三     年     十      月    十九　　日
                                臺灣高等法院臺中分院刑事第二庭
                                      審判長法  官　羅　禮　政
                                            法  官　陳　欣　安
                                            法  官  蔡　聰　明
右正本證明與原本無異。
不得上訴。
                                            書記官　郭  振　祥
中      華      民      國　    九十三     年     十      月    十九　　日
刑法第三百三十六條：
對於公務上或因公益所持有之物，犯前條第一項之罪者，處一年以上七年以下有期徒
刑，得併科五千元以下罰金。
對於業務上所持有之物，犯前條第一項之罪者，處六月以上五年以下有期徒刑，得併
科三千元以下罰金。
前二項之未遂犯罰之。
                                                                        Ｒ
